【裁判字號】    99,簡抗,26
【裁判日期】    991029
【裁判案由】    給付管理費
【裁判全文】
臺灣板橋地方法院民事裁定             99年度簡抗字第26號
抗  告  人  天台廣場大樓管理委員會
法定代理人  甲○○
相  對  人  乙○○
上列抗告人因與相對人乙○○間請求給付管理費事件（本院板橋
簡易庭99年度板簡字第1004號），對於中華民國99年9 月16日本
院板橋簡易庭裁定不服，提起抗告，本院裁定如下：
    主  文
抗告駁回。
抗告程序費用由抗告人負擔。
    理  由
一、按能力、法定代理權或為訴訟所必要之允許有欠缺而可以補
    正者，審判長應定期間命其補正，民事訴訟法第49條前段定
    有明文。次按原告之訴，有原告無訴訟能力，未由法定代理
    人合法代理之情形者，依其情形可以補正，經審判長定期間
    命其補正而不補正者，法院應以裁定駁回之，民事訴訟法第
    24 9條第1 項第4 款亦有明文。且原告或被告無訴訟能力者
    ，應由法定代理人合法代理，此為訴訟成立要件，其有無欠
    缺，法院不待當事人之主張，應依職權調查之。復按公寓大
    廈成立管理委員會者，應由管理委員互推一人為主任委員，
    主任委員對外代表管理委員會；主任委員、管理委員之選任
    、解任、權限與其委員人數、召集方式及事務執行方法與代
    理規定，依區分所有權人會議之決議；但規約另有規定者，
    從其規定，公寓大廈管理條例第29條第2 項定有明文。而天
    台廣場大樓規約第5 條規定：「管理委員會委員人數為處理
    區分所有關係所生事務，本大樓由區分所有權人互相選管理
    委員組成管理委員會。」，此有原告提出之天台廣場大樓規
    約暨裝潢施工管理辦法在卷可稽（見原審卷第51頁反面）。
    故依上開公寓大廈管理條例及天台廣場大樓規約之規定，天
    台廣場大樓之管理委員應由區分所有權人互相選任甚明。
二、本件抗告意旨略以：按公寓大廈管理條例所稱之向主管機關
    報備，並非生效要件，仍須以大樓現行之規約及決議為準。
    本件抗告人之委員及主任委員係依天台廣場大樓規約暨裝潢
    施工管理辦法第5條、第7條規定所推選，由地下2樓至3樓票
    選出商場管理委員，再與4 樓至21樓推派出的管理委員共同
    票選出主任委員，此法已行之多年，皆依約執行，且至今均
    無人提出任何異議。另依系爭規約第7 條規定，抗告人已於
    民國97年12月20日下午2 時30分召開區分所有權人會議，有
    「九十八年度天台廣場區分所有權人第二次會議紀錄」為證
    ，且經管理委員會選任甲○○為主任委員，並有「第十屆第
    一次委員會通知單」、「第十屆第一次委員會簽到單」、「
    第十屆第一次委員選票單」可資，故甲○○確係依法選任之
    主任委員。另根據臺灣板橋地方法院99年度重小字第927 號
    民事判決亦認定甲○○為系爭規約合法選任之主任委員屬實
    ，是以抗告人之主任委員甲○○具有法定代理權，本件起訴
    並無不法，原審認抗告人尚需補正實有違誤，爰依法提起抗
    告，請求法院廢棄原裁定，並為適法之裁定或發回原法院等
    語。
三、經查，本件抗告人天台廣場大樓管理委員會係由甲○○以抗
    告人法定代理人之身分起訴請求相對人給付管理費，惟依其
    提出之公寓大廈管理組織報備證明（見本院99年度司促字第
    9566號卷第9 頁），其上記載之管理委員會管理負責人為「
    李貴武」，並非「甲○○」。又天台廣場大樓於97年12月20
    日召開區分所有權人會議改選第九屆地下2 樓至3 樓商場管
    理委員（見本院板橋簡易庭99年度板簡字第1004號卷第121-
    122 頁），並由丁富瑛等人當選該大樓管理委員會第九屆管
    理委員，惟查天台廣場大樓未召開區分所有權人會議，即逕
    由天台廣場大樓管理委員會以第九屆第二次暨第十屆第一次
    委員會選任甲○○為第十屆主任委員，此有天台廣場大樓管
    理委員會第九屆第二次委員會暨第十屆第一次委員會開會通
    知單、天台廣場大樓管理委員會第九屆第二次暨第十屆第一
    次委員會委員選票單等件為證（見本院板橋簡易庭99年度板
    簡字第1004號卷第125-128 頁），並有相對人提出之臺灣新
    竹地方法院99年度竹簡字第305 號民事裁定影本在卷可參（
    見本院板橋簡易庭99年度板簡字第1004號卷第108-109 頁）
    ，是以本件抗告人於98年5 月20日召開第九屆第二次管理員
    會同時即由第九屆之管理委員逕行投票改選第十屆之主任委
    員，而非合法召開區分所有權人會議選任下屆管理委員，益
    資證明抗告人選任管理委員及主任委員之方法顯然違反公寓
    大廈管理條例之規定及天台廣場大樓規約，本件抗告人之法
    定代理權自有欠缺。從而，原法院以抗告人之法定代理權有
    欠缺，限期命抗告人補正，而抗告人逾期未為補正，遂裁定
    駁回抗告人之訴，並無不當。抗告意旨仍執前詞指摘原裁定
    不當，求為廢棄，為無理由，應予駁回。
四、據上論結，本件抗告為無理由，應依民事訴訟法第436條之1
    第3項、第495條之1第1項、第449條第1項、第95條、第78條
    ，裁定如主文。
中    華    民    國    99    年    10    月    29    日
                  民事第二庭  審判長法  官  陳麗玲
                                    法  官  連育群
                                    法  官  張筱琪
以上正本證明與原本無異。
本裁定不得再抗告。
中    華    民    國    99    年    11    月    4     日
                                    書記官  連思斐

司法院資訊處製作；財團法人民間司法改革基金會備份。
